【裁判字號】    90,易,377
【裁判日期】    900524
【裁判案由】    竊盜
【裁判全文】
臺灣臺中地方法院刑事判決                            九十年度易字第三七七號
    公  訴  人  台灣台中地方法院檢察署檢察官
    被      告  辰○○
右列被告因竊盜案件，經檢察官提起公訴（九十年度偵字第二六０號），本院判決如
左：
    主  文
辰○○以犯竊盜罪為常業，處有期徒刑壹年陸月，並於刑之執行前令入勞動場所強制
工作參年。
扣案之一字型螺絲起子貳支沒收。
    事  實
一、辰○○素行不良，曾因違反麻醉藥品管理條例、肅清煙毒條例及竊盜等案件，經
    台灣桃園地方法院及本院分別判處有期徒刑六月、三年二月（應執行有期徒刑三
    年六月）、二月、九月、三月，甫於民國八十八年二月十一日假釋出獄。仍不知
    悔改，復意圖為自己不法之所有，基於常業之犯意，先後於附表編號一至三十四
    所示之時間、地點，攜帶其所有客觀上具行兇危險性，可供兇器使用之一字型螺
    絲起子，以附表所載之手段，竊取乙○○、癸○○、未○○、李佳玫、子○○，
    辛○○、戌○○、丁○○、己○○、酉○○、甲○○、戊○○、卯○○、申○○
    、巳○○、庚○○、壬○○、丙○○、丑○○、午○○及不詳姓名者所有放置車
    內之財物（竊得物品詳如附表所載），並將竊得之行動電話二支贈予不知情之寅
    ○○，另現金供己花用，高速公路回數票則售予不知情之李秀柱，而恃以為生。
    嗣於附表編號十一所示之時間、地點，辰○○竊得午○○所有車內之ＫＥＮＷＯ
    ＯＤ牌無線電主機一台，下車欲離去時，為午○○發現報警查獲，扣得辰○○所
    有一字型螺絲起子一支；又於九十年一月十六日二十一時二十分許，為警持檢察
    官簽發之拘票，在台中縣烏日鄉○○路、五光路口拘獲，再扣得辰○○所有一字
    型螺絲起子一支（毀損部分未據告訴）。
二、案經台中縣警察局烏日分局報請台灣台中地方法院檢察署檢察官偵查起訴。
    理  由
一、訊據被告辰○○坦承附表編號十一、十六至二十四、二十七至二十九、三三、三
    四之竊盜事實，附表編號十一部分核與被害人午○○於警訊時指述之情節相符，
    並有贓物認領保管收據一紙附卷可稽，另被告雖否認其餘竊盜犯行，辯稱伊曾至
    澄清醫院住院，附表編號一至十、十二至十五、二五、二六、三十至三二部分非
    伊所竊云云，惟查該部分之犯罪事實，業據被告於警訊及本院九十年度訴字第六
    七六號被告強盜案件初訊時供承不諱，並經被害人乙○○、癸○○、未○○、李
    佳玫、子○○、辛○○、戌○○、丁○○、庚○○、己○○、酉○○、甲○○、
    戊○○、卯○○、申○○、巳○○、壬○○、丙○○、丑○○於警訊時供述無訛
    ，復有一字型螺絲起子二支扣案足憑。又被告將竊得之行動電話二支贈予不知情
    之寅○○，另高速公路回數票則售予不知情之李秀柱，每次二、三張至十餘張不
    等，共約五、六次等情，復經證人寅○○、李秀柱證述屬實，且被告因右手前臂
    罹患壞死性筋膜炎，係於八十九年九月十三日，由烏日謝政融診所轉至澄清醫院
    住院開刀治療，迄同年月二十五日即出院，有澄清醫院中港分院九十年四月二十
    四日澄敬字第二九二號函足參，即附表編號一至十、十二至十五、二五、二六、
    三十至三二所示之竊盜時間，均非在被告住院期間，被告以其曾至澄清醫院住院
    ，而否認該部分竊盜，顯係飾卸之詞，不足採信，其犯行已堪認定。
二、查被告並無正當職業，竟自八十九年九月三十日起至九十年一月十三日止，三月
    餘之時間，即先後竊取被害人乙○○等人所有財物共達三十四次，且將竊得之高
    速公路回數票售予不知情之李秀柱，現金則供己花用，自係恃此為生，核其所為
    ，係犯刑法第三百二十二條之常業竊盜罪，附表編號一至十、十二至三十四之竊
    盜部分，雖未經檢察官於本件起訴（檢察官另以九十年度偵字第一八一０號起訴
    ，此部分業經本院九十年度訴字第六七六號判決公訴不受理），但與本件起訴之
    附表編號十一部分有裁判上一罪關係，已為本件起訴效力所及，本院自應併予審
    理，本件檢察官認被告係成立刑法第三百二十一條第一項第三款之加重竊盜罪，
    尚有未合，起訴法條應予變更。爰審酌被告素行不良，有違反麻醉藥品管理條例
    、肅清煙毒條例、竊盜等前科，仍不知悔改，惡性非輕及其犯罪動機、目的、手
    段、所生損害、犯罪後態度等一切情狀，處以如主文所示之刑。又被告既有上述
    前科，且甫假釋出獄，不思上進，復以犯竊盜罪為常業，顯有訓練其謀生能力，
    養成其勞動習慣之必要，應依竊盜犯贓物犯保安處分條例第三條第一項第一款宣
    告於刑之執行前令入勞動場所強制工作三年。扣案之一字型螺絲起子二支，為被
    告所有，供其犯罪之用，並依刑法第三十八條第一項第二款諭知沒收。
據上論斷，應依刑事訴訟法第二百九十九條第一項前段、第三百條、刑法第三百二十
二條、第三十八條第一項第二款、竊盜犯贓物犯保安處分條例第三條第一項第一款、
第四條，判決如主文。
中      華      民      國      九十      年      五      月    二十四  日
                                        法  官  鍾  堯  航
附表
編號  犯罪時間      犯罪地點      犯罪手段        被害人  所得財物
一    八十九年九月  台中市○村路  以一字型螺絲起  乙○○  書包二個、身分
      三十日二十一  、五權西路口  子或石塊破壞被          、駕照、中國商
      時許。        。            害人使用之自小          銀信用卡、金融
                                  客車車窗。              卡、學生證、現
                                                          金新台幣（下同
                                                          ）一千元。
二    八十九年十月  台中市五權西  同右            癸○○  皮包一個（內有
      八日二十二時  路美術館停車        現金六百元及身
      四十分許。    場。                                  分證、駕照、行
                                                          照、三信銀行提
                                                          款卡、慶豐銀行
                                                          信用卡、台新銀
                                                          行信用卡、健保
                                                          卡、郵局存褶、
                                                          住宅刷卡、鑰匙
                                                          。
三    八十九年十月  台中市○○街  同右            未○○  未尋得財物而不
      九日十七時三  一七六號前。                          遂。
      分許。
四    八十九年十一  台中市○○路  同右            李佳玫  身分證、駕照、
      月二十一日十  師範學院旁。                          中國商銀及第一
      九時許。                                            銀行存褶、金融
            卡。
五    八十九年十一  台中市○○路  同右            子○○  照像機一台。
      月二十五日十  民生路口。
      二時二十五分
      許。
六    八十九年十一  台中市○○路  同右            辛○○  行李袋一個（內
      月二十五日十  大同國小旁。                          有衣物、化妝品
      八時許。                                            、保養品、盥洗
                                                          用具、鑰匙、皮
                                                          包）。
七    八十九年十一  台中市○○路  趁被害人下車接  戌○○  現金七千元、台
      月三十日十七  一三八號前。  小孩之際，打開          灣銀行及農民銀
      時五十分許。                被害人使用之自          銀金融卡、存褶
                                  小客車車門。            、大安銀行及萬
                                                          通銀行信用卡、
                                                          印章、身分證、
                                                          駕照、行照、健
                                                          保卡、皮包。
八    八十九年十一  台中市○○路  以一字型螺絲起  丁○○  未尋得財物而不
      月三十日十六  一段中華電信  或石塊破壞被害          遂。
      時三十分許。  公司旁。      人使用之自小客
                                  車車窗。
九    八十九年十一  台中市○○街  以一字型螺絲起  庚○○  皮包一個、現金
      月間某日。    、大全街口。  子破壞被害人使          三、四百元、Ｋ
                                  用之營業大貨車          金戒指一只、無
                                  車門。                  線電機組一具、
                                                          回數票數張。
十    八十九年十二  台中市五權西  以一字型螺絲起  己○○  中國信託銀行信
      月七日二十時  路一五六號前  或石塊破壞被害          用卡二張、計算
      三十分許。    。            人使用之自小客          機一台。
                                  車車窗。
十一  八十九年十二  台中縣烏日鄉  以一字型螺絲起  午○○  ＫＥＮＷＯＯＤ
      月十七日十一  中山路三段全  子破壞被害人使          牌汽車無線電主
      時許。        國加油站旁。  用之聯結車車門          機一台。
                                  。
十二  八十九年十二  台中市○○路  以一字型螺絲起  酉○○  皮包、皮夾各一
      月二十一日十  、自由路口。  或石塊破壞被害          個、現金五千元
      五時許。                    人使用之自小客          及信用卡、提款
                                  車車窗。                卡、行照、駕照
                                                          、身分證。
十三  八十九年十二  台中市○村路  同右            甲○○  現金二千五百元
      月二十七日十  、五權三街口                          、郵局提款卡、
      一時三十分許  。                                    健保卡、農民銀
      。                                                  行、中國信託局
                                                          及台中市六信金
                                                          融卡、身分證、
                駕照、印章、中
                                                          國信託銀行信用
                                                          卡。
十四  八十九年十二  台中市五權一  同右            戊○○  皮包一個（內有
      月三十一日二  街八七號前。                          衣物）。
      十一時許。
十五  八十九年十二  台中市○○路  同右            卯○○  衣物。
      月三十一日二  、民權路口。
      十時許。
十六  八十九年十二  台中市○○路  以一字型螺絲起  不詳    音響主機一台、
      月中旬某日十  、永春路口。  子破壞被害人使          回數票數張。
      九時許。                    用之營業大貨車
                                  車門。
十七  八十九年十二  台中縣烏日鄉  同右。          不詳    現金五百元、回
      月底某日十二  王田交流道附                          數票數張。
      時許。        近。
十八  八十九年十二  台中工業區。  同右。          不詳    現金一千二百元
      月底某日十三                                        、回數票數張。
      時許。
十九  九十年一月初  台中工業區。  同右。          不詳    行動電話一支、
      某日十二時許                                        回數票十張。
二十  九十年一月初  台中市七期重  以一字型螺絲起  不詳    回數票數張。
      某日十三時許  劃區。        或石塊破壞被害
      。                          人使用之自小客
                                  車車窗。
二一  九十年一月初  台中市市○路  以一字型螺絲起  不詳    現金六、七百元
      某日中午。    、黎明路口。  子破壞被害人使          、回數票數張。
                                  用之營業大貨車
                                  車門。
二二  九十年一月初  台中縣烏日鄉  同右。          不詳    回數票數張。
      某日十二時許  王田交流道附
                    近。
二三  九十年一月初  台中縣烏日鄉  同右。          不詳    未尋得財物而不
      某日十七時許  王田交流道附                          遂。
                    近。
二四  九十年一月初  台中市○○路  同右。          不詳    現金一千餘元。
      某日十五時許  河南世界旁。
二五  九十年一月四  台中市居○街  以一字型螺絲起  申○○  現金五百元及身
      日十五時許。  三一號前。    或石塊破壞被害          分證、信用卡、
                                  人使用之自小客          駕照、股票。
                                  車車窗。
二六  九十年一月六  台中市五權五  同右            巳○○  護照、郵局存褶
      日二十一時許  街三十號前。                          、合作金庫存褶
      。                                                  。
二七  九十年一月十  台中市○○路  以一字型螺絲起  不詳    現金一千元、回
      日十一時許。  托運行。      子破壞被害人使          數票三十張。
                                  用之營業大貨車
                                  車門。
二八  九十年一月十  台中市○○路  同右。          不詳    回數票八張、現
      日十二時三十  、永春東路口                          金二千元、行動
      分許。        。                                    電話一支。
二九  九十年一月十  台中市○○路  同右。          不詳    回數票九張、現
      日十三時許。  托運行。            金五千元。
三十  九十年一月十  台中市○○路  同右。          壬○○  回數票三十九張
      日十三時許。  一段公館路口                          。
                    。
三一  九十年一月初  台中市○○路  同右。          丙○○  皮包一個（內有
      某日。        、大新街口。                          駕照、行照、價
                                                          值九千元之中油
                                                          油單、回數票八
                                                          十餘張）。
三二  九十年一月初  台中市○○街  同右。          丑○○  無線電機台一具
      某日。        、大新街口。                          。
三三  九十年一月十  台中市○○路  同右。          不詳    回數票二十張、
      二日十一時許  托運行。                              現金一千元。
      。
三四  九十年一月十  台中市○○路  同右。          不詳    回數票五十張。
      三日十二時許  托運行。
右正本證明與原本無異。
如不服本判決，應於送達後十日內向本院提出上訴狀（須附繕本），上訴於台灣高等
法院台中分院。
                                        書記官
中      華      民      國      九十      年      五      月    二十四  日
附錄論罪科刑法條
刑法第三百二十二條：
以犯竊盜罪為常業者，處一年以上、七年以下有期徒刑。


司法院資訊處製作；財團法人民間司法改革基金會備份。
